【裁判字號】    97,訴,1823
【裁判日期】    951031
【裁判案由】    違反毒品危害防制條例
【裁判全文】
臺灣臺南地方法院刑事判決              97年度訴字第1823號
公  訴  人  臺灣臺南地方法院檢察署檢察官
被      告  甲○○
上列被告因違反毒品危害防制條例案件，經檢察官提起公訴（97
年度毒偵字第2052號），被告就被訴事實為有罪之陳述，本院合
議庭裁定由受命法官獨任進行簡式審判程序，判決如下：
    主    文
甲○○施用第一級毒品，累犯，處有期徒刑壹年，扣案海洛因壹
包 (驗餘淨重零點零貳伍公克)沒收銷燬，海洛因空包裝袋壹只
(重零點壹陸伍公克)沒收；又施用第二級毒品，累犯，處有期徒
刑肆月。應執行有期徒刑壹年貳月。扣案海洛因壹包 (驗餘淨重
零點零貳伍公克)沒收銷燬，海洛因空包裝袋壹只 (重零點壹陸
伍公克)沒收。
    事    實
一、甲○○前因施用毒品案件，經觀察、勒戒後，認無繼續施用
    毒品之傾向，經臺灣臺南地方法院檢察署檢察官於民國九十
    四年四月二十八日，以九十四年度毒偵緝字第一一五、一一
    六、一一七號為不起訴處分確定；復因施用毒品案件，經最
    高法院於九十五年十月五日，以九十五年台上字第五五三三
    號判決判處有期徒刑十月確定，經減刑為有期徒刑五月，甫
    於九十六年十二月七日易科罰金而執行完畢。
二、詎甲○○仍未戒除毒癮，分別基於施用第一、二級毒品之犯
    意，於九十七年七月三十日下午三時許，在臺南市○區○○
    ○街一六五巷六弄九號住處內，以注射針筒為靜脈注射之方
    式，施用第一級毒品海洛因一次；又於九十七年七月三十日
    晚上八時許，臺南市○區○○○街附近某友人住處，以燒烤
    吸食煙霧之方式，施用第二級毒品甲基安非他命一次。嗣於
    九十七年七月三十一日下午一時四十五分許，在臺南市○區
    ○○街與明興路九二五巷口為警查獲，並扣得第一級毒品海
    洛因一包（驗前淨重零點零三五公克，驗後淨重零點零二五
    公克，空包裝袋重零點一六五公克）。
三、案經臺南市警察局第六分局報告臺灣臺南地方法院檢察署檢
    察官偵查起訴。
    理    由
一、本件係經被告甲○○於本院當庭表示認罪，而以簡式審判程
    序加以審理，有本院九十七年十月二十八日準備程序筆錄及
    審判筆錄附卷足憑，則依據刑事訴訟法第二百七十三條之二
    、第一百五十九條第二項之規定，不適用傳聞法則有關限制
    證據能力之相關規定，合先敘明。
二、訊據被告對上開非法施用第一級毒品海洛因一次及非法施用
    第二級毒品安非他命一次之事實均坦承不諱，且被告於上開
    犯行後為警查獲時所採集之尿液檢體，經送鑑驗結果，呈嗎
    啡陽性反應（按海洛因係由嗎啡經化學合成而製得，經注射
    進入人體後，因代謝分解成嗎啡，因此施打海洛因後，由尿
    液中檢驗結果仍為嗎啡反應）、安非他命及甲基安非他命陽
    性反應，此有詮昕科技股份有限公司九十七年八月十八日所
    出具之濫用藥物尿液檢驗報告一紙附卷可稽 (見偵查卷第十
    七頁)，而扣案之白色粉末一包 (驗餘淨重零點零二五公克
    ），經送鑑定之結果，確檢出海洛因之成分，亦有高雄市立
    凱旋醫院濫用藥物成品檢驗鑑定書一分可佐 (見偵查卷第十
    五頁)，互核均屬相符，足認被告之自白確與事實相符，堪
    以採信。是以，本件被告非法施用第一級毒品海洛因及第二
    級毒品安非他命之犯行，堪以認定，應予依法論科。
三、按海洛因及安非他命業經分別列入毒品危害防制條例第二條
    第二項第一款、第二款所規定之第一級毒品及第二級毒品，
    禁止非法持有、施打及吸用，毒品危害防制條例第二條第二
    項第一款、第二款分別定有明文。被告非法施用海洛因及安
    非他命，核其所為，係犯毒品危害防制條例第十條第一項、
    第二項之施用第一級毒品及施用第二級毒品罪；其持有第一
    級毒品海洛因、第二級毒品安非他命之低度行為，各為進而
    施用之高度行為所吸收，均不另論罪。被告所犯二罪，即施
    用第一級毒品罪及施用第二級毒品罪，犯意各別，構成要件
    不同，應分論併罰。被告有如事實欄一所示之犯罪科刑及執
    行紀錄，於九十六年十二月七日執行完畢，此有臺灣高等法
    院被告前案紀錄表一份在卷可按，其於有期徒刑執行完畢後
    五年內故意再犯本件有期徒刑以上之刑之本罪，應依刑法第
    四十七條第一項之規定論以累犯，並均加重其刑。爰審酌被
    告施用毒品之犯行，在性質上乃屬對自我身心健康之自戕行
    為，尚未嚴重破壞社會秩序、侵害他人權益，然其前因施用
    毒品經送觀察、勒戒後，猶不思戒絕革除惡習，再為本件犯
    罪，顯未因前所受之觀察、勒戒之處分而記取教訓，及被告
    犯後坦承犯行，態度良好，並其犯罪之動機、目的、手段等
    一切情狀，各量處如主文所示之刑，並定其應執行刑，以資
    懲儆。
四、扣案第一級毒品海洛因一包 (驗餘淨重零點零二五公克) ，
    屬毒品危害防制條例第二條第二項第一款所列之第一級毒品
    ，不論屬於被告與否，應依毒品危害防制條例第十八條第一
    項前段宣告沒收銷燬之。海洛因空包裝袋一只 (重零點一六
    五公克)係被告所有供犯罪所用之物，應依刑法第三十八條
    第一項第二款宣告沒收。至於被告施用毒品之工具均已拋棄
    ，業據其供稱在卷，為免日後執行之困難，爰不予宣告沒收
    ，併此敘明。
五、依刑事訴訟法第二百七十三條之一第一項、第二百九十九條
    第一項前段，毒品危害防制條例第十條第一項、第二項、第
    十八條第一項前段，刑法第十一條前段、第四十七條第一項
    、第五十一條第五款、第三十八條第一項第二款，判決如主
    文。
本案經檢察官王惠芬到庭執行職務。
中    華    民    國    95    年     10   月   31    日
                        刑事第十三庭  法  官  徐文瑞
以上正本證明與原本無異
如不服本判決應於收受本判決後10日內向本院提出上訴書狀，並
應敘述具體理由。如未敘述上訴理由者，應於上訴期間屆滿後20
日內向本院補提理由書狀（均須按他造當事人之人數附繕本）「
切勿逕送上級法院」。
                                      書記官  何小玉
中    華    民    國    97    年    10    月    28    日
附錄本案論罪科刑法條全文
附錄法條：
毒品危害防制條例第10條
施用第一級毒品者，處六月以上五年以下有期徒刑。
施用第二級毒品者，處三年以下有期徒刑。


司法院資訊處製作；財團法人民間司法改革基金會備份。
